---
title: "ejercicios"
author: "Vanessa"
date: "16/7/2021"
output: html_document
---

```{r setup, include=FALSE}
knitr::opts_chunk$set(echo = TRUE)
#install.packages("tidyverse")
library(tidyverse)
library(dplyr)
library(ggplot2)

#1)
#a) 
a<- function(x=0.3, y=0.15){
  valNum<- ((x*y)/((x*y)+(0.2*0.8)+(0.5*0.12)))
  return(valNum)
}
a()


#b)
b<- function(m=5, n=6){
  valNumb<- (((m^n)/factorial(n))*(exp(-m)))
  return(valNumb)
}
b()


#c)
c<- function(h=20, g=7){
  valNumc<- (choose(h,g)*(0.4^7)*(0.6^13))
  return(valNumc)
}
c()
```

```{r}
#2)
#a)
sum(1:1000)
#b)
sum(2^(0:10))
```

```{r}
#3)
#a)
load(url("https://goo.gl/uDzU8v"))
grupo
length(grupo)
#b)
which(grupo == "A")
```

```{r}
#4)
#a)
nota
sum(nota)

#b)
mean(nota)

#c)
which(nota>=7.0)

#d)
sort(nota, decreasing = T)

#e)
which(nota == max(nota))
```


```{r}
#5)
#a)
sum(nota[1:10])

#b)
length(grupo[grupo=="C"])

#c)
length(nota[nota>=5])

#d)
length(nota[grupo == "B" & nota >= 5])

#e)
(length(nota[grupo == "C" & nota >= 5])/length(nota[grupo == "C"]))*100

#f)
grupo[nota == max(nota)]

grupo[nota == min(nota)]

#g)
#library(dplyr)
notasEst <- dplyr::tibble(grupoAyB = grupo, notaAyB = nota)
notasEst %>%
  dplyr::filter((grupoAyB == "A" & notaAyB >=5) | (grupoAyB == "B" & notaAyB >= 5)) %>%
  dplyr::summarise(mean(notaAyB))
```

```{r}
#6)
#cuantil 66 de todos
quantile(nota, probs = 0.66)
#cuantil 66 del grupo'C' solamente"
quantile(nota[grupo=="C"], probs = 0.66)
```

```{r}
#7) Un alumno tiene una nota de 4.9.
#¿Qué porcentaje, del total de alumnos, tiene una nota menor o igual que la suya? 
((length(nota[nota <= 4.9]))/(length(nota)))*100

#¿Y qué porcentaje tiene una nota mayor o igual que la suya?
((length(nota[nota >= 4.9]))/(length(nota)))*100
```

```{r}
#8) Realiza el gráfico de diagramas de caja de las notas de cada grupo,
#para poder comparar el nivel de cada uno de ellos.

#library(ggplot2)
notasEst <- dplyr::tibble(grupo, nota)
notasEst %>% ggplot(mapping = aes(x = grupo, y = nota)) +
  geom_boxplot()
```

```{r}
#9) Si la variable conc recoge la concentración de plomo (en ppm) en el aire de cierta zona durante un día completo
#a) ¿Cuál ha sido la concentración máxima?
load(url("https://goo.gl/uDzU8v"))
max(conc)

#b) ¿En cuántos de los muestreos se ha superado la concentración de 40.0 ppm?
length(conc[conc > 40])

#c) ¿Cuál ha sido la concentración media del día?
mean(conc)

#d) ¿Cuáles fueron las 10 mediciones más bajas del día?
sort(conc)[1:10]

#e) Si la primera medida fue a las 00:00. ¿A qué hora del día se alcanzó la concentración máxima?
fecha <- seq(
  as.POSIXct("2021-01-01 00:00"),
  length.out = length(conc),
  by = "5 min"
)

#concentracion de plomo y las fechas
concYfech <- data.frame(conc, fecha)
#maximo de concentracion con fecha
concYfech[conc == max(conc),]
```


**SEGUNDA PARTE**


#1)
z<-matrix(c(1:10,(1:10)^2), nrow = 10)
DF2 = as.data.frame((z), row.names= c("eje_x", "eje_y"))
View(DF2)
ggplot(data = DF2) +
  geom_point(mapping = aes(x =V1 , y =V2), color = "blue")



#2)
#matrix(c(1,2,3,2,4,6,3,6,9,4,8,12), nrow = 4, byrow = T)


```{r}
#3)
#diag(x = 1,nrow = 3)
```

```{r}
#4)
matriz_cero <- function(val1,val2){
  resultado <- matrix(0, nrow = val1, ncol = val2)
  return(resultado)
}
matriz_cero(4,5)
```


#5)
diag(x = c(0,2,3,4),nrow = 4)



#6)
matriz_A <- matrix(c(1,2,3,2,4,6,3,6,9,4,8,12), nrow = 4, byrow = T)
t(matriz)



#7)
#c)
matriz_B <- diag(x = c(0,2,3,4),nrow = 4)
3*matriz_B
#d)



#8)
P = matrix(c(1,2,3,-2,4,-2,1,0,1), nrow = 3, byrow = T)

potencia <- function(x,k){
  r <- diag(dim(x)[2])
  for(i in 1:k){
    r <- r%*%x
  }
  r
}
potencia(P,6)



#9)
ecuaciones <- rbind(c(3, -1, 1), 
            c(9, -2, 1), 
            c(3, 1, -2))
equivalencias <- c(-1, -9, -9)
solve(ecuaciones, equivalencias)


```{r}
#10)
#?eigen()
#?det()
```


#11)
B <- matrix(c(1:10, seq(2, 20, by = 2), seq(3, 30, by = 3), seq(4, 40, by = 4), 
              seq(5, 50, by = 5)), nrow = 10)
A <- matrix(c(rep(c(0,1),7), rep(c(0,0,1),2),1,0,1,1,0), nrow = 5, byrow = T)
(B)%*%(A)-(A)%*%t(B)



#12)
x2 <- matrix(c(rep(1,5), 1, -1, 0:2), nrow = 5, byrow = F)
y2 <- matrix(c(0,0,1,1,3), nrow = 5, byrow = F)

solve(t(x2)%*%x2)%*%t(x2)%*%y2



#13)
data("co2")
means = aggregate(co2, FUN=mean)
year = as.vector(time(means))
co2 = as.vector(means)
co2

df_co2 <- data.frame(year = year, co2 = co2) %>%
  mutate(co2_2 = lag(co2), dif_co2 = co2 - co2_2)
vect_diferencia <- df_co2$dif_co2[2:39]
vect_diferencia

plot(x = df_co2$year[2:39], y = vect_diferencia, xlab = "Año", ylab = "Variación de CO2",
     main = "Diferencia de CO2 & tiempo", type = "o", pch = 16, col="green")

plot(x = df_co2$year[2:39], y = vect_diferencia, xlab = "Años", ylab = "Variación de CO2",
     main = "Diferencia de CO2 & tiempo", type = "o", pch = 16, xlim = c(1960,2020),
     ylim = c(0,3))
points(2020, 2.64, pch = 4, col = "red")




